【裁判字號】    88,易緝,60
【裁判日期】    890208
【裁判案由】    竊盜
【裁判全文】
臺灣嘉義地方法院刑事判決                          八十八年度易緝字第六號
    公訴人  臺灣嘉義地方法院檢察署檢察官
    被  告  乙○○
右列被告因竊盜案件，經檢察官提起公訴（八十八年度偵字第二六六五號），本院判
決如左：
    主  文
乙○○竊盜，處罰金伍仟元，如易服勞役，以佰元折算壹日。
    事  實
一、乙○○意圖為自己不法之所有，於民國八十八年三月五日下午二時許，趁無人之
    際，無故侵入嘉義市○○○路九一六巷六號甲○○住處（無故侵入住宅部分未據
    告訴），竊取甲○○之女所有置於皮包內之現金新台幣（下同）七千二百元，得
    手後欲離去時，適甲○○返家，二人於一樓樓梯口相遇，甲○○質以上樓之目的
    ？乙○○竟佯稱欲找濟公壇，甲○○發覺有異，乃立即記下乙○○所騎乘之車牌
    ＭＢＨ－九三八號機車，嗣甲○○之女返家後，發現皮包內之現金七千二百元遭
    竊，甲○○始立即報警而循線查獲。
二、案經嘉義市警察局第一分局報請臺灣嘉義地方法院檢察署檢察官偵查起訴。
    理  由
一、訊據被告乙○○固坦承車牌ＭＢＨ－九三八號機車為其所有，並由其個人使用等
    情不諱，惟矢口否認有何竊盜犯行，辯稱：伊從未至公訴人所指之犯罪地點，亦
    未竊取皮包內之財物，當天伊在安吉橡膠股份有限公司（下稱安吉公司）內上班
    云云，然查：右揭事實，業據被害人甲○○於警訊及本院審理時指述綦詳，復有
    車籍作業系統查詢認可資料一紙在卷可憑，徵諸，被害人甲○○係在住家一樓樓
    梯口與嫌疑犯相遇，並記下嫌疑犯所騎乘之ＭＢＨ－九三八號車，隨即於八十八
    年三月五日現金失竊當天晚上前往警局報案，經警依上開車號之車籍資料查獲被
    告，準此，被告所騎乘之ＭＢＨ－九三八號車，應確於右揭時地停放在甲○○住
    家門口，允無疑義，而被告又供稱該車均由其個人使用，並無借他人使用之印象
    ，且被害人甲○○亦當庭指認被告之身材體型，與其所見之嫌疑犯相似，再者，
    被告於八十八年三月五日並未前往安吉公司上班，此有該公司打卡紀錄表在卷可
    佐，綜上各情觀之，足認被告前開所辯，顯係事後卸責之詞，不足採信，被告犯
    行，應堪認定。
二、核被告所為，係犯刑法第三百二十條第一項之竊盜罪。爰審酌被告犯罪之動機、
    目的、使用之手段，犯罪所生之危害，及犯罪後之態度等一切情狀，量處如主文
    所示之刑，以示懲儆，並諭知如易服勞役之折算標準。
據上論斷，應依刑事訴訟法第二百九十九條第一項前段，刑法第三百二十條第一項、
第四十二條第二項，罰金罰鍰提高標準條例第一條前段、第二條，判決如主文。
本案經檢察官林世芬到庭執行職務
中      華      民      國    八十九    年      二      月      八      日
      臺灣嘉義地方法院刑事第三庭
                                          法  官  彭  政  章
右正本證明與原本無異。
如不服本判決，應於判決送達後十日內向本院提出上訴狀( 應附繕本 )。
中      華      民      國    八十九    年      二      月      八      日
                                          書記官  洪  麗  惠
附錄論罪法條：
刑法第三百二十條第一項：
意圖為自己或第三人不法之所有，而竊取他人之動產者，為竊盜罪，處五年以下有期
徒刑、拘役或五百元以下罰金。


司法院資訊處製作；財團法人民間司法改革基金會備份。
